# Luis Alberto Junior Hernández Albia

Lima, 01 | +51995840781

luis.hernandez.albia@gmail.com | <a href="https://www.linkedin.com/in/lhernandez1995/">https://www.linkedin.com/in/lhernandez1995/</a> Github: <a href="https://github.com/LuisHerz485">https://github.com/LuisHerz485</a>

Gitlab: https://git.indeci.gob.pe/luis.hernandez.albia

Bachiller de la carrera de Ingeniería de Sistemas Computacionales en la Universidad Privada del Norte, con especialización en Mejora continua, Gestión de procesos y calidad. cursando la maestría de ingeniería de sistemas con mención en gerencia de sistemas de la información. Con iniciativa y capacidad de trabajo en equipo. Proactivo, con enfoque al cumplimiento de objetivos, desarrollando mis conocimientos de manera responsable y empática.

## **EXPERIENCIA**

### **Desarrollador FullStack**

Ago 2022 - Presente

Instituto Nacional de Defensa Civil, Lima

- Análisis de procesos mediante BPMN para la optimización y desarrollo de funcionalidades en SINPAD 3.0
- Responsable de la revisión continua de nueva codificación en entorno frontend y backend para nuevas funcionalidades del SINPAD 3.0
- Liderar el equipo de desarrollo front end para el alto desempeño del mismo
- Creación de documentación indispensable sobre el desarrollo del sistema SINPAD
   3.0
- Creación de estructura principal para el entorno frontend para el sistema SINPAD 3.0.
- Desarrollo de los módulos del nuevo sistema SINPAD 3.0, VISOR GRD, SISCOE.
- Mantenimiento de los códigos fuentes del Front End y Back End del nuevo sistema SINPAD 3.0. VISOR GRD, SISCOE.
- Desplegar el nuevo Front End y Back End del sistema SINPAD 3.0. VISOR GRD, SISCOE para las pruebas.
- Corrección de fallas y observaciones del nuevo Front End y Back End del sistema SINPAD 3.0
- Desplegar el nuevo Front End y Back End del sistema SINPAD 3.0. VISOR GRD, SISCOE para puesta en producción
- Proyecto desarrollado bajo la metodología ágil SCRUM.
- Utilizando: Angular, RxJs, Angular Material, SASS, Oracle 19c, Oracle Spatial, PostGres, PostGIS, ArcGIS, QGIS, Java, Java SpringBoot 3, JWT, BootStrap. NPM, TypeScript, JavaScript, Git, GitLab, Swagger, BPMN, SCRUM.

#### **Desarrollador FullStack**

Ene 2022 - Jul 2022

**PolySoft** 

- Desarrollo de proyectos web para e-Commerce y blogs.
- Creación de APIs (Node) y paneles administrativos y tiendas (Angular o React).
- Implementación de pasarela de pagos utilizando API's como Culgi y PayPal.
- Optimización de código.
- Configuración de droplets con Ubuntu.
- Despliegue de proyectos a producción en servidores VPS.
- Maquetación de páginas web.
- Proyectos desarrollados con metodología ágil SCRUM.
- Utilizando: Angular, React, HTML, CSS, SASS, NodeJS, Express, MongoDB, JavaScript, TypeScript, GIT, JWT, NPM, Socket.io, SCRUM.

#### Desarrollador BackEnd

Oct 2021 - Ene 2022

Comercial Mont "Platanitos"

- Análisis de procesos logísticos para la creación de funcionalidades y automatización del sistema "Tutati"
- Desarrollo de nuevas funcionalidades en sistema de gestión logística "Tutati".

- Desarrollo de módulos para seguimiento de delivery.
- Desarrollo de módulos para seguimiento de procesos de almacén.
- Desarrollo de módulos para seguimiento de distribución.
- Modificación y optimización de código.
- Mantenimiento de base de datos.
- Proyecto desarrollado bajo la metodología ágil SCRUM.
- Utilizando: PHP, AWS (CodeCommit), MySQL, JavaScript, HTML, CSS, GIT, GitHub, BPMN, SCRUM.

#### **Desarrollador FullStack**

Feb 2021 - Jul 2022

FC Contadores & Asociados

- Responsable y líder de área de sistemas.
- Desarrollo y mantenimiento de páginas web (FyF Auditores y FC Contadores).
- Desarrollo de sistema de asistencias para el personal.
- Desarrollo de sistema de intranet para administrativos y clientes.
- Implementación de API de Google Drive y SUNAT.
- Administración de base de datos MySQL.
- Utilizando: Wordpress, PHP, JavaScript, JQuery, HTML, CSS, AJAX, GIT.
- Plugins de Wordpress utilizados: Elementor, Slider Revolution, Yoast SEO, Google Tag Manager, MailChimp, etc.

### **Desarrollador BackEnd**

Feb 2018 - Nov 2018

Alignet

- Despliegue de Proyectos hacia ambientes de producción
- Configuración de software para despliegue a producción
- Configuración de servidores
- Mantenimiento de código fuente de proyecto vinculados a soluciones de comercios con pago web
- Utilizando: Java, Java SpringBoot, Oracle
- Proyecto desarrollado bajo la metodología ágil SCRUM.
- Herramientas Extras: PHP, JQuery, JavaScript, HTML, CSS, AJAX, SCRUM.

### Desarrollador web y Soporte Técnico

Jun 2016 - Abr 2017

Foto Latino Producciones

- Mantenimiento de la página web.
- Instalación, configuración, administración y mantenimiento de equipos informáticos.
- Monitoreo de backups de información y material fotográfico.
- Recuperación de información.
- Instalación, activación y actualización de software.
- Utilizando: Wordpress. Elementor, Slider Revolution, PHP, CSS.

## **EDUCACION**

### Maestría en Ingeniería de Sistemas

Mar 2021 - Dic 2024 (Expected)

Universidad Privada del Norte, Lima

- Gestión de procesos y calidad
- Mejora continúa orientada a sistemas de la información
- Especialización en sistemas de gestión de seguridad de la información

### Diplomado en Procesos y Mejora Continua con Mención en Transformación Digital Empresarial Mar 2021 – Set 2022

Universidad Privada del Norte, Trujillo

- Gestión y mejora de procesos
- Indicadores de calidad
- Norma ISO 9001
- Mejora continua y agilidad organizacional

• Tecnologías para la gestión de operaciones

### Ingeniería de Sistemas Computacionales

Universidad Privada del Norte

- Conocimiento en lenguajes de programación C++
- Conocimiento en metodología RUP y SCRUM
- Conocimiento en UML
- Conocimiento en Base de datos MySQL, PL/SQL
- Uso de sistemas operativos Linux, Windows Server

# **ESPECIALIZACIONES**

Especialización en Mejora Continua

Universidad Privada del Norte

Especialización en Gestión de Procesos y Calidad

Universidad Privada del Norte

## **SKILLS**

**Avanzado:** Angular, Angular Material, BootStrap, Git, HTML, TypeScript, JavaScript **Intermedio:** CSS, Oracle 19c, Oracle Spatial, PostGIS, PostgreSQL, MySQL, ArcGIS,

QGIS, Swagger, Java, SpringBoot, MongoDB, NestJS **Basico:** React, React Native, Python3, ExpressJS

# **CERTIFICACIONES**

Integración de Microservicios Springboot 3 Java 17 con Angular 14 Universidad Nacional José Faustino Sánchez Carrión	2024
Git & GitHub: Experto  Udemy	2024
Desarrollo Web: Html5, CSS3, JS, PHP, MySQL  Udemy	2023
Gestión de riesgo digitales Presidencia del Consejo de ministros	2023
Hacking ético y Ciberseguridad Instituto de Formación y Especialización (MINPE)	2023
Scrum Fundamentals Certified ScrumStudy	2020
Ciber Seguridad & Ciber Defensa Universidad Privada Del Norte	2020
Introduction to IoT Cisco Networking Academy	2020
Introduction to Cyber Security Cisco Networking Academy	2020

Mar 2016 - Jul 2021

CCNAv7: Switching, Routing, and Wireless Essentials Cisco Networking Academy	2020
CCNAv7: Enterprise Networking, Security, and Automation Cisco Networking Academy	2020
Emerging Technologies WShop Cisco Networking Academy	2020
Network Programmability with Cisco APIC-EM Cisco Networking Academy	2020
NDG: Linux Essentials Linux Proffesional Institute	2020
CCNA: SWITCHING & ROUTING Cisco Networking Academy	2020
PREMIOS	
3er puesto en la HACKATHON CISCO DEVNET 2020 Universidad Privada del Norte	2020
Proyecto: "Sistema de control poblacional frente a contagios de la COVID-19"	
2do puesto en la HACKTHON CISCO UPN 2019 Universidad Privada del Norte Proyecto: "Desarrollo de una estrategia de negocio textil sustentable utilizando	2019
implementación de API's de Google Maps en la empresa H&M"	